【裁判字號】    96,易,1025
【裁判日期】    970205
【裁判案由】    竊盜
【裁判全文】
臺灣屏東地方法院刑事判決
96年度易字第1025號
公  訴  人  臺灣屏東地方法院檢察署檢察官
被      告  丙○○
                    （另案羈押在臺灣屏東看守所）
上列被告因竊盜案件，經檢察官提起公訴（96年度偵字第6695號
），本院審理判決如下：
    主  文
丙○○竊盜，未遂，處有期徒刑參月，如易科罰金，以新臺幣壹
仟元折算壹日。
    事  實
一、丙○○意圖為自己不法之所有，於民國96年10月16日15時許
    ，在屏東縣萬丹鄉磚寮村磚仔窯寮44-27 號後方，持放置在
    現場之圓形木頭椅子1 把敲斷連接馬達之水管，著手竊取甲
    ○○管領之馬達1 具（價值新臺幣1,000 元），惟尚未得手
    之際，即為前往該處回收餿水之乙○○發現制止，嗣並報警
    查獲。
二、案經屏東縣警察局屏東分局報告臺灣屏東地方法院檢察署檢
    察官偵查起訴。
    理  由
一、訊據被告丙○○固坦承有於前揭時、地，持椅子敲斷連接馬
    達之水管，惟矢口否認有何竊取馬達未遂之犯行，辯稱：伊
    喜好捉蛇，案發當時正好拿椅丟蛇，但不小心砸中馬達之水
    管云云。惟查，上開事實業據證人乙○○於偵查及本院審理
    中結證屬實，復有現場照片4 幀附卷可稽。被告雖以首開情
    詞為辯，然證人乙○○制止被告行為時，並未發現現場有蛇
    出沒（證人乙○○證詞參照，本院97年1 月29日審判筆錄）
    。且被告當時如果確係揮椅砸蛇，應立即向證人指明蛇蹤，
    以免誤會，然其並未如此，顯與常情有違。又被告自稱喜好
    捉蛇，卻未攜帶任何捕蛇工具，僅獨自一人追躡蛇蹤，復臨
    時起意，在馬達水管上方持椅砸蛇，足見被告完全不諳捕蛇
    技巧，其所言因捕蛇而誤砸水管云云，顯係空言，難以憑信
    。因馬達為有價之動力工具，故被告持椅砸斷水管，目的應
    在竊取與水管相連之馬達。本件事證已屬明確，被告犯行堪
    以認定。
二、被告已著手竊盜行為之實行，然因被警查獲，致未及將所欲
    竊得之馬達置於自己實力支配之下，核其所為，係犯刑法第
    320 條第3 項、第1 項之竊盜未遂罪。因被告事後矢口否認
    犯行，飾詞狡辯，犯後態度不佳，故即使所欲竊取物品之價
    值非鉅，亦不宜依刑法第25條第2 項規定減輕其刑。爰審酌
    被告之智識程度，曾有多次施用毒品之犯罪前科，目前仍有
    多件竊盜案件在法院審理中（卷附前案紀錄表及起訴書影本
    參照），素行不端，本件犯罪之動機、目的、手段，所竊財
    物價值，被害人受損程度，被告事後否認犯行，毫無悔意，
    犯後態度不佳等一切情狀，量處如主文所示之刑，並諭知易
    科罰金之折算標準，以資懲儆。
據上論斷，應依刑事訴訟法第299 條第1 項前段，刑法第320 條
第3 項、第1 項、第41條第1 項前段，刑法施行法第1 之1 條，
判決如主文。
中    華    民    國    97    年    2     月    5     日
                  刑事第四庭    法  官  王以齊
附錄本判決論罪科刑法條：
刑法第320條
意圖為自己或第三人不法之所有，而竊取他人之動產者，為竊盜
罪，處5 年以下有期徒刑、拘役或新臺幣1 萬5 千元以下罰金。
意圖為自己或第三人不法之利益，而竊佔他人之不動產者，依前
項之規定處斷。
前二項之未遂犯罰之。
以上正本證明與原本無異。
如不服本判決應於收受本判決送達後十日內向本院提出上訴書狀，
其未敘述上訴理由者，並得於提起上訴後十日內向本院補提理由
書狀（均須按他造當事人之人數附繕本）「切勿逕送上級法院」
                                書記官  蔡進吉
中    華    民    國    97    年    2     月    5    日


司法院資訊處製作；財團法人民間司法改革基金會備份。
